Minutes et répertoires du notaire François II DIONIS, 16 octobre 1699 - 30 octobre 1744 (étude III)
Archives nationales
- Minutes de François II DIONIS, 16 octobre 1699 - décembre 1744; MC/ET/III/784 - MC/ET/III/920
  - Minutes. 1720, juillet - 1720, août, juillet 1720 - août 1720; MC/ET/III/849
    - DEFRICHE (Léonard) maître serrurier rue Bourtibourg § - Quittance, 5 juillet 1720; MC/ET/III/849
      quittance; Defriche, Léonard
  - Minutes. 1720, septembre, septembre 1720; MC/ET/III/850
    - LAGON (Jean-Jacques) ébéniste cloître Saint-Jean de Latran. § Bail, 5 septembre 1720; MC/ET/III/850
      bail; Lagon, Jean-Jacques
    - Inventaire après décès de François Revol, conseiller au parlement. Voir Tableaux, à cette date., 23 septembre 1720; MC/ET/III/850
      Le Jugement de Pâris, Beauvais, 4 pièces, 12 aunes 1/4 de cours sur 2 1/3 ... 1.000 l.
      Les Arts libéraux, Paris, 5 pièces, 20 aunes de cours sur 3 1/3 ... 800 l.
      L'Histoire de Céladon, Bruges, 8 pièces, 22 aunes de cours sur 2 moins 1/3 ... 900 l.
      Histoire d'Apollon, Bruxelles, 5 pièces, 18 aunes de cours sur 3 ... 6.000 l.
      Les Vertus et les Vices, 4 pièces, 14 aunes de cours sur 3 ... 400 l.
      Bohémiens, haute lisse, 1 pièce 3 aunes 1/4 de cours sur 3 ... 30 l.
      Métamorphoses, Tours, 1 pièce, 3 aunes 1/4 sur 2 3/4 ... 30 l.
      Un tableau de tapisserie représentant un paysage, bordure de bois doré ... 100 l.
      Documents du Minutier central concernant l'histoire de l'art (1700-1750), par Mireille Rambaud, tome II [études I à X, soit 2357 actes], Paris, Archives nationales, 1971, p. 1069 (instrument de recherche imprimé dématérialisé, certaines notices sont plus détaillées dans la version intégrale accessible en ligne par la rubrique 'Autres instruments de recherche', voir contexte dans le Plan d’orientation général - Notaires de Paris, guides thématiques du Minutier).
    - LAFEUILLADE (Jean), maître peintre, rue des Lombards § Mariage de son fils Jean Lafeuillade peintre avec Marie Jeanne Caffin, 26 septembre 1720; MC/ET/III/850
      contrat de mariage; Lafeuillade, Jean; Caffin, Jeanne
  - Minutes. 1720, octobre - 1720, décembre, octobre 1720 - décembre 1720; MC/ET/III/851
    - Lemaistre Cosme, maître menuisier, rue Tirboudin § Quittance, 26 octobre 1720; MC/ET/III/851
      quittance; Tireboudin (rue); Lemaistre, Cosme; menuisier
    - Reaubourg (François), maître menuisier § Inventaire après décès, 5 décembre 1720; MC/ET/III/851
      inventaire après décès; Reaubourg, François
    - BACHELIER (Louis) maître-menuisier rue des Canettes § Mariage de son fils Elie Bachelier maître menuisier Françoise Reambourg, 22 décembre 1720; MC/ET/III/851
      contrat de mariage; Bachelier, Louis
  - Minutes. 1721, janvier - 1721, avril, janvier 1721 - avril 1721; MC/ET/III/852
    - DENISOT Louis ébéniste rue du fbg Saint-Antoine § Obligation rapportée, 20 janvier 1721; MC/ET/III/852
    - MARCHAND Jean ébéniste rue du fbg d'Antoine § obligation rapportée, 20 janvier 1721; MC/ET/III/852
    - DUQUESNE Henri, marquis à Genève § Procuration, 25 janvier 1721; MC/ET/III/852
    - Leblanc Jean, marchand orfèvre, rue Saint-Antoine § Quittance, 25 janvier 1721; MC/ET/III/852
      quittance; Leblanc, Jean
    - LA GALISSONNIERE Roland Michel Barin sr de enseigne de Vaisseaux du roi à Rochefort. § Désistement de retrait, 10 mars 1721; MC/ET/III/852
    - LE BEL Jean Michel Concierge du château de Versailles § Convention et bail à loyer, 26 mars 1721; MC/ET/III/852
    - LALIGANT Toussaint maître graveur à Selles en Berry § Procuration par sa veuve, 28 avril 1721; MC/ET/III/852
  - Minutes. 1721, mai - 1721, juillet, mai 1721 - juillet 1721; MC/ET/III/853
    - Partage successoral de François Revol, conseiller au parlement demeurant rue Sainte-Croix-de-La-Bretonnerie.- Inventaire des meubles de la communauté dressé par Michel Marlot maître tapissier à Paris., 27 juin 1721; MC/ET/III/853
      Les Arts libéraux, Paris, 5 pièces, de vieille tapisserie 20 aunes de cours sur 2 1/3 ... 800 l.
      L'Histoire de Céladon, Bruges, 8 pièces, 22 aunes de cours 2 moins 1/3 ... 900 l.
      Métamorphoses, Tours, 1 pièce 3 aunes 1/4 sur 2 3/4 ... 30 l. sur 2 3/4 ... 30 l.
      Le Jugement de Pâris, Beauvais, 4 pièces, 12 aunes 1/4 de cours du 2 1/3 ... 1.000 l.
      Les Vertus et les Vices, Paris, 4 pièces, 14 aunes de cours sur 3 ... 400 l.
      Bohémiens, haute lisse, 1 pièce, 3 aunes 1/4 de cours sur 3 ... 30 l.
      Documents du Minutier central concernant l'histoire de l'art (1700-1750), par Mireille Rambaud, tome II [études I à X, soit 2357 actes], Paris, Archives nationales, 1971, p. 1070 (instrument de recherche imprimé dématérialisé, certaines notices sont plus détaillées dans la version intégrale accessible en ligne par la rubrique 'Autres instruments de recherche', voir contexte dans le Plan d’orientation général - Notaires de Paris, guides thématiques du Minutier).
  - Minutes. 1721, août - 1721, décembre, août 1721 - décembre 1721; MC/ET/III/854
    - LAIGUILLON (Pierre de) marchand tapissier rue de la Mortellerie § - Transport de rente, 3 décembre 1721; MC/ET/III/854
      transport de droits; Laiguillon, Pierre de
  - Minutes. 1722, janvier - 1722, juin, janvier 1722 - juin 1722; MC/ET/III/855
    - DUBUAT (René),peintre à Paris § - Inventaire après décès de sa femme, 7 janvier 1722; MC/ET/III/855
      inventaire; Dubuat, René
    - MOUSARD (Louis) maître serrurier rue de la Tixeranderie § Renonciation, 10 janvier 1722; MC/ET/III/855
      Mousard, Louis
    - RUCART (Jean) maître serrurier Sezanne § - Procuration déposée, 23 janvier 1722; MC/ET/III/855
      procuration; Rucart, Jean
    - VITTE (Martial) Entrepreneur des travaux du Roi § - Apprentissage de son fils Jacques, 27 janvier 1722; MC/ET/III/855
      contrat d'apprentissage; Vitte, Martial
    - DELAFOSSE (Pierre Marceau) Entrepreneur des bâtiments du Roi rue des Lavandières § - Apprentissage, 27 janvier 1722; MC/ET/III/855
      contrat d'apprentissage; Delafosse, Pierre Marceau
    - Lestra Nicolas Athanase, maître menuisier, rue Transnonnain § Transport d'apprentissage .., 1er février 1722; MC/ET/III/855
      contrat d'apprentissage; Lestra, Nicolas Athanase
    - LEJEUNE (Robert) maître doreur sur métaux rue du Renard § - Testament, 8 février 1722; MC/ET/III/855
      testament; Lejeune, Robert
    - DUTHUILLÉ (Jacques) marchand tapissier rue de la Verrerie § - Obligation reportée, 3 mars 1722; MC/ET/III/855
      obligation; Duthuillé, Jacques
    - MARIE (Pierre) Serrurier des bâtiments du roi § Bail, 13 mars 1722; MC/ET/III/855
      bail; Marie, Pierre
    - LADROU (Gilles) maître maçon rue du chêne § - obligation rapportée, 13 avril 1722; MC/ET/III/855
      obligation; Ladrou, Gilles
    - SALLIOR (Jean) marchand tapissier rue Barre du Bec § Mainlevée, 14 mai 1722; MC/ET/III/855
      Sallior, Jean
    - BESSE (René) maître maçon carré Sainte-Geneviève § Quittance, 20 mai 1722; MC/ET/III/855
      quittance; Besse, René
  - Minutes. 1722, juillet - 1722, décembre, juillet 1722 - décembre 1722; MC/ET/III/856
    - LAVIER (Jacques Antoine) architecte rue des postes § Vente, 1er août 1722; MC/ET/III/856
      acte de vente; Lavier, Jacques Antoine
    - BENISSERIE (Jean) Entrepreneur des bâtiments du roi § dépôt de Procuration, 7 novembre 1722; MC/ET/III/856
      procuration; Benisserie, Jean
    - DOBREMEL Pierre marchand-tapissier rue de la Verrerie § Bail, 7 novembre 1722; MC/ET/III/856
  - Minutes. 1723, janvier - 1723, avril, janvier 1723 - avril 1723; MC/ET/III/857
    - Procuration générale donnée à Antoine-Philippe Gervais, bourgeois de Paris, par Pierre-Charles Delespine, demeurant rue de Grenelle, et Anne-Françoise-Thérèse Delespine, épouse de Jules-Michel Hardouin, et leurs cohéritiers dans la succession de Pierre Dionis, leur aïeul maternel, pour percevoir les arrérages des rentes de la succession., 31 janvier 1723; MC/ET/III/857
    - Inventaire après décès de Marie-Madeleine Duval, veuve de Pierre Dionis, dressé à son domicile, rue Sainte-Anne, à la requête de ses enfants, à celle aussi de Pierre-Charles Delespine, demeurant rue de Grenelle, de la veuve de Claude Dufresne et de la femme de Jules-Michel Hardouin, héritiers de la défunte, leur aïeule maternelle, par représentation de leur mère, Marie-Anne Dionis, femme de Pierre (Nicolas) -Delespine, l'un et l' autre décédés., 11 mars 1723; MC/ET/III/857
  - Minutes. 1723, mai - 1723, juin, mai 1723 - juin 1723; MC/ET/III/858
    - PRUDHOMME (François), maître peintre § Constitution de rente viagère sur la tête de sa fille Marie Marguerite Prudhomme demeurant au Cimetière Saint-Jean., 4 mai 1723; MC/ET/III/858
      constitution de rente; Prudhomme, François; Prudhomme, Marie Marguerite
    - GOURDIN (Gilles), maître peintre, rue du faubourg Saint-Antoine § Constitution de rente viagère sur la tête de sa petite nièce Catherine Elisabeth Le Roy, 4 mai 1723; MC/ET/III/858
      constitution de rente; Gourdin, Gilles; Le Roy, Catherine Elisabeth
  - Minutes. 1723, août - 1723, décembre, août 1723 - décembre 1723; MC/ET/III/859
    - BLANCARD maître menuisier § P.V. de vente et estimation, 9 août 1723; MC/ET/III/859
    - Rabaudin Guillaume, maître menuisier § procès verbal de rente et estimation, 9 août 1723; MC/ET/III/859
      procès-verbal; Rabaudin, Guillaume
    - DELAHAYE (Antoine François) maître menuisier § P.V. de vente et estimation, 9 août 1723; MC/ET/III/859
      acte de vente; Delahaye, Antoine François
    - Dubuat (René), peintre, et l'un des 300 gardes et archers de la Ville, rue des Billets § Donation .., 5 octobre 1723; MC/ET/III/859
      donation; Dubuat, René
    - EBENISTE § Contrat d'apprentissage par lequel Jean Brandely, tailleur d'habits rue de la Tixeranderie, confié son fils Léonard à Joseph Mercy, ébéniste, rue de la Roquette, pour lui apprendre ce métier, l'entretenir pour la durée de 6 ans, moyennant 60 livres pour la nourriture, le logement et le blanchissage, 10 octobre 1723; MC/ET/III/859
  - Minutes. 1724, janvier - 1724, avril, janvier 1724 - avril 1724; MC/ET/III/860
    - LETOURNEUR (Jean Baptiste) Conseillers secrétaire du roi rue Clocheperce Faire part de Convoi, 3 janvier 1724 § Sert de chemise à un partage de la même date., MC/ET/III/860
      partage; Letourneur, Jean Baptiste
    - Nelle (Jean), menuisier ordinaire des bâtiments du roi, rue de Melé, paroisse Saint-Nic-des-Champs, rue Meslay § Obligation, 8 janvier 1724; MC/ET/III/860
      obligation; Nelle, Jean
    - HOUDAYÉ René maître serrurier rue du Plâtre § Obligation, 1er février 1724; MC/ET/III/860
  - Minutes. 1724, mai - 1724, juillet, mai 1724 - juillet 1724; MC/ET/III/861
    - Donation mutuelle entre vifs par François Roumier, maître sculpteur des bâtiments du roi, et Michelle Lion son épouse, demeurant rue Froidmanteau, les deux époux n'ayant pas d'enfant., 20 mai 1724; MC/ET/III/861
      Documents du Minutier central concernant l'histoire de l'art (1700-1750), par Mireille Rambaud, tome II [études I à X, soit 2357 actes], Paris, Archives nationales, 1971, p. 524 (instrument de recherche imprimé dématérialisé, certaines notices sont plus détaillées dans la version intégrale accessible en ligne par la rubrique 'Autres instruments de recherche', voir contexte dans le Plan d’orientation général - Notaires de Paris, guides thématiques du Minutier).
    - PRIEUR Denis maçon rue de la Cerisaie § Quittance pour 500 livres, à compte de 1892 livres 12 sols qui restent dûs par le prince d'Auvergne (sous indic. le Louvrole) pour les ouvrages faits pour lui, 22 juillet 1724; MC/ET/III/861
      quittance; Prieur, Denis
  - Minutes. 1724, août - 1724, décembre, août 1724 - décembre 1724; MC/ET/III/862
    - Quittance par Édouard-Jean Leboullié, entrepreneur de bâtiments, demeurant rue du Plâtre-Sainte-Avoie, à Jean-François de La Bos-Dupré, greffier des bâtiments, demeurant rue Pastourelle, de la somme de 3.000 livres, en vertu de l'obligation du 1er septembre 1724 transcrite en tête de l'acte., 16 septembre 1724 - 11 septembre 1725; MC/ET/III/862
      En tête de l'acte: 1724, 1er septembre. Obligation dudit Leboullié envers ledit de La Bos-Dupré, de la somme de 3.000 livres, remboursable dans les trois mois, qu'il s'engage à employer à l'achèvement d'un bâtiment sis rue de l'Arbre-Sec; l'emprunteur affecte, comme caution, une somme de 8.000 livres qui lui reste due pour la reconstruction d'une maison rue de l'Arbre-Sec, appartenant à Michel-Chrétien de Rotrou, seigneur de Gandreville, mineur, sous la tutelle de Louis-Olivier Lejeune, procureur au Châtelet, soit la moitié du prix total de 16.000 livres porté au devis et marché de construction, passés le 7 juillet 1724, devant Hargenvillier l'aîné.
      1724, 2 septembre. Procès-verbal de sommation d'huissier à Louis-Olivier Lejeune.
      1725, 11 septembre. Obligation de Michel-Chrétien de Rotrou et de son tuteur envers Jean Lambert, commis au contrôle général de la maison du roi, de la somme de 8.000 livres qui a été payée par ce dernier à l'entrepreneur Leboullié pour partie du prix de la construction de ladite maison
      Documents du Minutier central concernant l'histoire de l'art (1700-1750), par Mireille Rambaud, tome II [études I à X, soit 2357 actes], Paris, Archives nationales, 1971, p. 592 (instrument de recherche imprimé dématérialisé, certaines notices sont plus détaillées dans la version intégrale accessible en ligne par la rubrique 'Autres instruments de recherche', voir contexte dans le Plan d’orientation général - Notaires de Paris, guides thématiques du Minutier).
    - DE LA FAYE Jean maître maçon § Obligation de sa veuve Jeanne Huet rue de la Chaise., 3 novembre 1724; MC/ET/III/862
      obligation; Delafaye, Jean
    - HUYARD Jean marchand tapissier Quai de la Mégisserie § Testament, 10 novembre 1724; MC/ET/III/862
    - MACRET Arnoult Guillaume entrepreneur des Bâtiments rue des Anglais § Contrat de mariage avec Françoise Papello, fille d'un menuisier à Ermenonville, 26 novembre 1724; MC/ET/III/862
  - Minutes. 1725, janvier - 1725, avril, janvier 1725 - avril 1725; MC/ET/III/863
    - DROUET Jacques Antoine maître maçon § Cité dans une obligation à propos de .. Travaux de construction d'une maison à Passy, 11 janvier 1724; MC/ET/III/863
      obligation; Drouat, Jacques Antoine
    - GOURDIN (Gilles), maître peintre § obligation, 11 janvier 1724; MC/ET/III/863
      obligation; Gourdin, Gilles
    - DUFAUX (Martin Jacques), maître peintre et sculpteur, rue du Temple § Inventaire après décès de sa soeur, 24 janvier 1725; MC/ET/III/863
      inventaire; Dufaux, Martin Jacques
    - Transaction et partage de la succession de Jean-Baptiste Rigault, facteur de clavecins, entre Elisabeth Gobert sa veuve et donataire en vifs, et ses autres héritiers., 26 février 1725; MC/ET/III/863
      partage; accord; Rigault, Jean-Baptiste; Gobert, Elisabeth; facteur d'instruments de musique
    - Vente de meubles par Nicolas Aubert de Châtillon, demeurant rue des Juifs, à sa femme séparée de biens, Jeanne-Simonne Masson., 20 avril 1725; MC/ET/III/863
      Le Songe de Polyphile, 12, aunes de cours sur 2 2/3.
      Documents du Minutier central concernant l'histoire de l'art (1700-1750), par Mireille Rambaud, tome II [études I à X, soit 2357 actes], Paris, Archives nationales, 1971, p. 1073 (instrument de recherche imprimé dématérialisé, certaines notices sont plus détaillées dans la version intégrale accessible en ligne par la rubrique 'Autres instruments de recherche', voir contexte dans le Plan d’orientation général - Notaires de Paris, guides thématiques du Minutier).
  - Minutes. 1725, mai - 1725, août, mai 1725 - août 1725; MC/ET/III/864
    - Procuration générale et spéciale passée par Anne-Françoise-Thérèse Delespine, épouse de Jules-Michel Hardouin, architecte et contrôleur des bâtiments du roi, demeurant au Louvre et par ses cohéritiers dans la succession de Pierre Dionis, au profit d'Antoine-Philippe Gervais, bourgeois de Paris, à l'effet de recevoir les arrérages des rentes viagères de la succession., 10 mai 1725 - 10 avril 1729; MC/ET/III/864
      À la suite: 1725, 25 mai, 1726, 6 novembre, 1728, 15 avril et 10 avril 1729. Nouvelles procurations au même.
      Documents du Minutier central concernant l'histoire de l'art (1700-1750), par Mireille Rambaud, tome II [études I à X, soit 2357 actes], Paris, Archives nationales, 1971, p. 93 (instrument de recherche imprimé dématérialisé, certaines notices sont plus détaillées dans la version intégrale accessible en ligne par la rubrique 'Autres instruments de recherche', voir contexte dans le Plan d’orientation général - Notaires de Paris, guides thématiques du Minutier).
    - HOUDRY Louis maître menuisier rue de Sèvres § Mariage avec Marie Claude Jacquet m/me/ couturière, 13 mai 1725; MC/ET/III/864
    - Dépôt d'une procuration passée le 11 mai 1725 devant le notaire de Châteaudun, par Pierre-Charles Delespine, architecte du roi, en faveur de Philippe Gervais, pour recevoir les parts d'arrérages de rentes qui lui reviennent dans la succession de Pierre Dionis., 5 juin 1725; MC/ET/III/864
    - Quittance de cent louis d'or, délivrés par Jean-François de La Bos-Dupré, à François Dionis, notaire au Châtelet, en présence de Michel-Chrétien de Rotrou, seigneur de Gandreville, demeurant rue Neuve-Saint-Eustache, et d'Édouard-Jean Leboullié, pour parfaire le payement des travaux de reconstruction de la maison, conformément au procès-verbal de la visite faite par Charles Bernard, architecte, le 14 du présent mois., 30 juin 1725; MC/ET/III/864
      Documents du Minutier central concernant l'histoire de l'art (1700-1750), par Mireille Rambaud, tome II [études I à X, soit 2357 actes], Paris, Archives nationales, 1971, p. 593 (instrument de recherche imprimé dématérialisé, certaines notices sont plus détaillées dans la version intégrale accessible en ligne par la rubrique 'Autres instruments de recherche', voir contexte dans le Plan d’orientation général - Notaires de Paris, guides thématiques du Minutier).
    - APOIX Pierre Architecte rue Jean Pain Molet § Quittance au roi, 2 juillet 1725; MC/ET/III/864; Apoix (Pierre)
    - Convention conclue entre Pierre-Charles Delespine, Jules-Michel Hardouin et leurs cohéritiers dans la succession de Pierre Dionis au sujet de la perception des loyers provenant des maisons appartenant à la succession., 28 juillet 1725; MC/ET/III/864
    - LE DUC Michel maître maçon rue Royale § Quittance, 3 août 1725; MC/ET/III/864
    - DE LA MOTTE Michel maître maçon rue Saint-Honoré § Quittance, 3 août 1725; MC/ET/III/864
      quittance; Delamotte, Michel
  - Minutes. 1725, septembre - 1725, décembre, septembre 1725 - décembre 1725; MC/ET/III/865
    - COGNET (Jean) maître horloger § Bail d'une maison sise rue de Bercy, à sa veuve Marie Nicolle, 12 septembre 1725; MC/ET/III/865
      bail; Cognet, Jean
    - Lacompart (Michel), marchand orfèvre, rue Saint-Honoré § - Résiliation de bail, 15 octobre 1725; MC/ET/III/865
      renonciation; bail; Lacompart, Michel
    - HUYARD (Claude) marchand tapissier sous les piliers de la Tonnellerie § acte de notoriété, 24 octobre 1725; MC/ET/III/865
      Huyard, Claude
    - GAR marchand tapissier rue du Petit Lion, 27 décembre 1725; MC/ET/III/865
    - JOURDIN (Georges) Serrurier § Cité dans le partage des biens de Marie Anne Morris, 20 mars 1726; MC/ET/III/865
      partage; Jourdin, Georges
  - Minutes. 1726, janvier - 1726, juin, janvier 1726 - juin 1726; MC/ET/III/866
    - Sauveur (Louis), menuisier, rue de la Roquette § - Transport, 5 janvier 1726; MC/ET/III/866
      cession; Sauveur, Louis
    - Vergé (Jacques), maître menuisier § Témoin au mariage de Claude Devarennes et Elisabeth Barat, 3 mars 1726; MC/ET/III/866
      contrat de mariage; Vergé, Jacques; Devarennes, Claude; Barat, Elisabeth
    - CANOIS (Gaspard) maître serrurier § - cité dans le partage des biens de Marie-Anne Norris, 20 mars 1726; MC/ET/III/866
      partage; Canois, Gaspard
    - LEBON (François) marchand tapissier § - cité dans le partage des biens de Marie Anne Morris, 20 mars 1726; MC/ET/III/866
      partage; Lebon, François
    - NERVAL (Jean) serrurier § cité dans le partage des biens de Marie Anne Morris., 20 mars 1726; MC/ET/III/866
      partage; Nerval, Jean
    - SIMON (Nicolas) serrurier § - Cité dans le partage des biens de Marie Anne Morris., 20 mars 1726; MC/ET/III/866
      partage; Simon, Nicolas
    - Inventaire après décès de Philippe-Charles-Gaultier Du Bois, conseiller à la grand'chambre, dressé à son domicile, rue de la Cerisaie, à la requête de ses héritiers., 29 mai 1726; MC/ET/III/866
      L'Histoire de saint Paul, haute lisse d'Auvergne, 1 pièce, 14 aunes de cours sur 2 ... 140 l.
      L'Histoire d'Elie, haute lisse, 9 pièces, 24 aunes de cours sur 2 1/3 ... 500 l.
      L'Histoire d'Abraham, haute lisse, 6 pièces, 16 aunes de cours sur 2 2/3 ... 180 l.
      Documents du Minutier central concernant l'histoire de l'art (1700-1750), par Mireille Rambaud, tome II [études I à X, soit 2357 actes], Paris, Archives nationales, 1971, p. 1075 (instrument de recherche imprimé dématérialisé, certaines notices sont plus détaillées dans la version intégrale accessible en ligne par la rubrique 'Autres instruments de recherche', voir contexte dans le Plan d’orientation général - Notaires de Paris, guides thématiques du Minutier).
  - Minutes. 1726, juillet - 1726, décembre, juillet 1726 - décembre 1726; MC/ET/III/867
    - DUVAL Charles maître maçon § Délégation des créanciers de la veuve de Claude Hyacinthe de La Fond, 18 octobre 1720; MC/ET/III/867
      Duval, Charles
    - SERRURIER § Contrat d'apprentissage par lequel Martin Trebuchet, maître serrurier, demeurant rue de Grenelle, fbg Saint-Germain, promet d'enseigner pendant 5 ans son métier à François Duchy fils de défunt Edme Duchy maître peintre et d'Anne Caffin sa veuve, représentée par François Prudhomme maître peintre, demeurant au .. Cimetière Saint-Jean, moyennant 150 livres. En présence de Jacques Magurier, rue de Bourbon, Romain Thouet, rue Neuve Saint-Denis, Claude Hatté rue des Nonnains d'Hyères et Nicolas Vidron, rue Tireboudin, tous maître serruriers., 1er octobre 1726; MC/ET/III/867
    - SAUSSAY Nicolas maître sculpteur § Révocation de procuration, 16 octobre 1726; MC/ET/III/867
    - TURGIS Gabriel Entrepreneur des Bâtiments du roi § Délégations des créanciers de défunts D/lle/ de La Fond, 18 octobre 1726; MC/ET/III/867
    - LAUNOY Guillaume de maître et marchand tapissier; rue Sainte-livre de la Bretonnerie § Bail de meubles, 26 octobre 1726; MC/ET/III/867
  - Minutes. 1727, janvier - 1727, juin, janvier 1727 - juin 1727; MC/ET/III/868
    - SOUVRIER maître maçon et architecte à Paris § Légataire de 6.000 livres, de Mathurin Barbier, bourgeois de Paris, 6 janvier 1727; MC/ET/III/868
      Souvrier, M.
    - FAVIERES Fulcrou Médecin ordinaire du roi en son artillerie § Inventaire après décès, 25 avril 1727; MC/ET/III/868
  - Minutes. 1727, juillet - 1727, décembre, juillet 1727 - décembre 1727; MC/ET/III/869
    - DUCHESNE Philippe maître menuisier rue de la Fromagerie § Bail à loyer à .. d'une maison rue Vieille Jouaillerie par Louise Catherine Monget veuve du Sieur Jean de Vaux, 13 septembre 1727; MC/ET/III/869
    - Mercier Georges, maître menuisier, à Paris § Présent à un mariage, 15 septembre 1727; MC/ET/III/869
    - VANDRISSE Claude Alexandre maître et marchand tapissier Hôtel royal des Gobelins § Inventaire de sa femme Marie Anne Melin, 18 octobre 1727; MC/ET/III/869
    - Signature de François Desportes et de son fils Claude-François Desportes, en qualité de cousins du futur époux, au contrat de mariage entre François Brunesaux de La Cour, receveur des fermes du roi à Troyes, et Catherine-Françoise Hodeau, veuve d'Edme Mousse, huissier au Châtelet., 4 décembre 1727; MC/ET/III/869